# 内部交易利息收入、利息费用抵消是否调整少数股东权益

提问人：lynhael 时间：2022-05-04 17:15:02
请教各位大神，母子公司之间内部债权债务产生的利息收入、利息费用，在合并抵消时进行抵消后，此处是否需要对应的调整少数股东权益和少数股东损益。查阅准则里面只讲述了存货、固定资产等货物发生逆流交易时需要做少数股东权益的调整，但未找到关于利息收入费用抵消关于少数股东权益调整的规定。比如，母公司借款给子公司 10000 （80%的控制权），利息 200 ，在抵消掉 200 的利息收入费用后，子公司的利润的确是调增了 200 ，这 200 按理来说也应该同步分配给少数股东才对吧？ 此处是否需要做 DR 少数股东损益 40 CR 少数股东权益 40 这样一笔？

回答人：chenyiwei
对内部交易涉及的利息收入和利息支出，如果双方都是计入损益，则期末不存在未实现损益，相应地也就不存在调整少数股权的问题。如果借入一方将利息资本化计入存货、固定资产等资产的价值中，则资本化利息的抵销涉及期末未实现损益，应按《企业会计准则第 33 号——合并财务报表（ 2014 年修订）》第三十六条规定考虑是否将抵销影响分配给少数股权的问题。其中，母公司向子公司提供借款属于顺流交易；子公司向母公司提供借款属于逆流交易。